【裁判字號】    98,抗,866
【裁判日期】    980831
【裁判案由】    聲請定其應執行刑
【裁判全文】
臺灣高等法院刑事裁定                   98年度抗字第866號
抗  告  人
即  受刑人  甲○○
上列抗告人因竊盜案件，不服臺灣新竹地方法院98年度聲字第
742號，中華民國98年7月16日裁定（聲請案號：臺灣新竹地方法
院檢察署98年度執聲字第519號），提起抗告，本院裁定如下：
    主  文
抗告駁回。
    理  由
一、原裁定意旨略以：
  (一)聲請意旨略以：上列受刑人甲○○因犯竊盜等案件，先後經
    判決確定如附表（聲請書附表誤載之處，業經本院更正，詳
    如本件附表），應依刑法第53條及第51條第5款，定其應執
    行之刑，爰依刑事訴訟法第477條第1項聲請裁定等語。
  (二)查受刑人甲○○因犯竊盜等案件，經本院先後判處如附表所
    示之刑，均經分別確定在案。茲檢察官聲請定其應執行之刑
    ，本院審核認聲請為正當，應定其應執行之刑，爰依刑事訴
    訟法第477條第1項，刑法第53條、第51條第5款，裁定如主
    文。
二、抗告意旨略以：甲○○前因數罪併罰，聲請定其應執行刑，
    各案已經裁定如下：
  (一)98年度戒執更憲字第2號之1（新竹地檢署96年度偵字第4681
    號竊盜等）2年1月。
  (二)97年度執憲字第1897號之2（新竹地檢署97年度偵字第2380
    號竊盜等）6月。
  (三)97年度執憲字第2489號之2（新竹地檢署97年度偵字第3376
    號竊盜等）6月。
  (四)98年度執憲字第1726號（新竹地檢署97年度偵字第4172號竊
    盜等）1年2月。
三、按裁判確定前犯數罪者，併合處罰之。數罪併罰，分別宣告
    其罪之刑，依下列各款定其應執行者：五、宣告多數有期徒
    刑者，於各刑中之最長期以上，各刑合併之刑期以下，定其
    刑期。但不得逾三十年。刑法第50條、第51條第5款定有明
    文。經查，抗告人甲○○自96年3月17日起至97年5月2日止
    涉犯7件竊盜罪，經原法院分別判處罪刑確定，並分別定其
    應執行之刑。上開7件竊盜罪最早確定之日期為97年5月23日
    （新竹地方法院97年度竹北簡字第226號判決，原裁定附表
    編號2判決確定日期誤載為98年5月23日，應更正之），則抗
    告人所犯7件竊盜罪之犯罪日期均在97年5月23日以前。聲請
    人即臺灣新竹地方法院檢察署檢察官於98年6月15日向原法
    院聲請就抗告人所犯7件竊盜罪定其應執行之刑，原法院因
    而裁定甲○○應執行有期徒刑貳年，核無不合。抗告人抗告
    ，核無理由，應該駁回。
四、據上論結，應依刑事訴訟法第412條，裁定如主文。
中    華    民    國    98    年    8     月    31    日
                  刑事第十二庭  審判長法  官  蔡永昌
                                      法  官  蔡新毅
                                      法  官  陳榮和
以上正本證明與原本無異。
不得再抗告。
                                      書記官  林吟玲
中    華    民    國    98    年    8     月    31    日


司法院資訊處製作；財團法人民間司法改革基金會備份。
